臺灣臺南地方法院刑事判決
110年度交易字第944號
公  訴  人  臺灣臺南地方檢察署檢察官
被      告  陳昌宗



上列被告因公共危險案件，經檢察官提起公訴（110年度偵字第1
8646號），被告於準備程序中就被訴事實為有罪之陳述，經本院
裁定進行簡式審判程序後，本院判決如下：
    主  文
陳昌宗駕駛動力交通工具而有吐氣所含酒精濃度達每公升零點二
五毫克以上，累犯，處有期徒刑捌月。
    事實及理由
一、犯罪事實：陳昌宗前於民國107年間，因公共危險案件，經
    臺灣臺南地方法院以107年度交簡字第941號判決處有期徒刑
    6月確定，於107年11月14日徒刑執行完畢釋放出監。詎其自
    110年9月2日16時許起至16時30分許止，在臺南市安定區之
    工地飲用啤酒後，明知飲酒吐氣所含酒精濃度達每公升0.25
    毫克以上，不得駕駛動力交通工具，竟未待體內酒精成分消
    退，仍於同日17時30分許，自該處駕駛車牌號碼0000-00號
    自用小客車離去。嗣於同日18時25分許，行經臺南市○市區○
    ○里○○00000號前，因行車不穩為警攔檢盤查，並於同日18時
    32分，測得吐氣所含酒精濃度達每公升0.48毫克。案經臺南
    市政府警察局善化分局報告臺灣臺南地方檢察署檢察官偵查
    起訴。
二、本件被告陳昌宗所犯係死刑、無期徒刑、最輕本刑為3年以
    上有期徒刑以外之罪，其於準備程序中就被訴事實為有罪之
    陳述，經法官告知簡式審判程序之旨，並聽取公訴人及被告
    之意見後，認宜為簡式審判程序，依刑事訴訟法第273條之1
    第1項規定，裁定進行簡式審判程序加以審理，則依據刑事
    訴訟法第273條之2、同法第159條第2項之規定，不適用傳聞
    法則有關限制證據能力之相關規定；並得依同法第310條之2
    之準用同法第454條之規定製作略式判決書（僅記載「證據
    名稱」），合先敘明。
三、上揭犯罪事實，有下列證據可資佐證：
  ㈠被告於警詢、偵訊及本院準備程序中之自白。
  ㈡卷附酒精測定紀錄表、舉發違反道路交通管理事件通知單、
    財團法人台灣商品檢測驗證中心呼氣酒精測試器檢定合格證
    書各1份。
四、核被告所為，係犯刑法第185條之3第1項第1款駕駛動力交通
    工具而有吐氣所含酒精濃度達每公升0.25毫克以上罪。被告
    有如犯罪事實欄所載科刑及執行完畢之前科紀錄，此有卷附
    臺灣高等法院被告前案紀錄表可稽，其於5年以內再故意犯
    本件有期徒刑以上之罪，為累犯。又司法院大法官會議釋字
    第775號解釋，認關於刑法第47條之累犯應一律加重其刑之
    規定應於2年內修正，於修正前，宜由法院依上開解釋意旨
    ，於個案中分情節，基於累犯者有其特別惡性及對刑罰反應
    力薄弱等立法理由，裁量是否加重最低本刑。而被告本次所
    犯之罪與前案為相同性質之罪，被告未因前開犯罪科刑執行
    完畢而受有警惕，復又於5年內再犯本件之罪，足認其對於
    法敵對意識並未因前開科刑執行完畢而減弱，且刑罰之反應
    力薄弱，故仍認本案有依刑法第47條第1項規定加重其最低
    本刑之必要，而依法予以加重其刑。爰審酌被告前於104年
    、107年間曾因酒後駕車之公共危險案件，分別經本院判處
    有期徒刑4月、5月、6月確定，有臺灣高等法院被告前案紀
    錄表在卷可稽，當知不得於飲酒後開車，竟再次於飲用酒類
    後，呼氣所含酒精濃度達每公升0.48毫克，實際已無法安全
    駕駛之情形下，冒然駕駛自小客車上路，顯然無視於自己及
    其他參與道路交通之不特定人生命、財產之安全，且此次再
    度酒後駕車已是第4度犯案，自應嚴懲，兼衡其犯後坦承犯
    行，態度尚佳，暨其犯罪動機、目的、手段，及自陳高中畢
    業之智識程度，已婚，育有兩個女兒，目前與太太與女兒同
    住，家中沒有人需要扶養等一切情狀，量處如主文所示之刑
    ，以資警惕。
據上論斷，應依刑事訴訟法第299條第1項前段、第273條之1第1
項、第310條之2，刑法第185條之3第1項第1款、第47條第1項，
判決如主文。
本案經檢察官徐書翰提起公訴，檢察官李佳潔到庭執行職務。
中　　華　　民　　國　　110 　年　　11　　月　　18　　日
　　　　　　　　　刑事第六庭    法　官　鄭銘仁
以上正本證明與原本無異。
如不服本判決應於收受本判後20日內向本院提出上訴書狀，並應
敘述具體理由。其未敘述上訴理由者，應於上訴期間屆滿後20日
內向本院補提理由書狀（均須按他造當事人之人數附繕本）「切
勿逕送上級法院」。
  　　　　　　　　　　　　　　　書記官　陳姝妤
中　　華　　民　　國　　110 　年　　11　　月　　22　　日
附錄本案論罪科刑法條：
中華民國刑法第185條之3
駕駛動力交通工具而有下列情形之一者，處2年以下有期徒刑，
得併科20萬元以下罰金：
一、吐氣所含酒精濃度達每公升零點二五毫克或血液中酒精濃度
    達百分之零點零五以上。
二、有前款以外之其他情事足認服用酒類或其他相類之物，致不
    能安全駕駛。
三、服用毒品、麻醉藥品或其他相類之物，致不能安全駕駛。
因而致人於死者，處3年以上10年以下有期徒刑；致重傷者，處1
年以上7年以下有期徒刑。
曾犯本條或陸海空軍刑法第54條之罪，經有罪判決確定或經緩起
訴處分確定，於五年內再犯第1項之罪因而致人於死者，處無期
徒刑或5年以上有期徒刑；致重傷者，處3年以上10年以下有期徒
刑。